臺灣高等法院臺中分院刑事裁定　
110年度聲字第2219號
聲  請  人  臺灣高等檢察署臺中檢察分署檢察官     
受  刑  人  管閎信



上列聲請人因受刑人數罪併罰有二裁判以上，聲請定其應執行之
刑（聲請案號：110年度執聲字第1049號），本院裁定如下：
    主  文
管閎信因犯如附表所示各罪所處之刑，應執行有期徒刑柒年陸月
。
    理  由
受刑人管閎信因詐欺等數罪，先後經臺灣臺中地方法院、本院及
最高法院判處如附表所示之刑，均經分別確定在案。茲檢察官聲
請定其應執行之刑，本院審核認聲請為正當，應予准許，並衡酌
受刑人所犯各罪之犯罪類型、行為態樣、手段、動機、侵害法益
種類及責任非難程度，而為整體評價後，定其應執行刑。爰依刑
事訴訟法第477條第1項、刑法第53條、第51條第5款，裁定如主
文。
中　　華　　民　　國　　110 　年　　9 　　月　　16　　日
            刑事第五庭    審判長法　官  鄭  永  玉
    　　　　　　　　　　　　　　法　官  周  莉  菁
  　　　　　　　　　　　　　　　法　官  卓  進  仕
以上正本證明與原本無異。     
如不服本裁定，應於裁定送達後5日內向本院提出抗告書狀(須附
繕本)。因疫情而遲誤不變期間，得向法院聲請回復原狀。
                                書記官  廖  家  莉 
　　　　　　　　　　　　　　　　
中　　華　　民　　國　　110 　年　　9 　　月　　16　　日
附表：受刑人管閎信定應執行刑案件一覽表     編號  1 2 3 罪名  詐欺 詐欺 詐欺 宣告刑  有期徒刑1年3月（共2罪） 有期徒刑1年4月 有期徒刑1年2月（共2罪） 犯罪日期  均108/07/06 108/07/06~108/07/07 均108/07/07 偵查(自訴)機關年度案號  臺中地檢109年度偵字第891號 臺中地檢109年度偵字第891號 臺中地檢109年度偵字第891號  最後事實審 法院 臺中地院 臺中地院 臺中地院  案號 109年度金訴字第127號 109年度金訴字第127號 109年度金訴字第127號  判決日期 109/10/20 109/10/20 109/10/20  確定 判決 法院 臺中地院 臺中地院 臺中地院  案號 109年度金訴字第127號 109年度金訴字第127號 109年度金訴字第127號  判決確定日期 109/11/18 109/11/18 109/11/18 是否為得易科罰金之案件  不得易科、社勞 不得易科、社勞 不得易科、社勞 備註  臺中地檢110年度執字第25號 臺中地檢110年度執字第25號 臺中地檢110年度執字第25號   （編號1至9曾定執行刑4年）   

     編號  4 5 6 罪名  詐欺 詐欺 詐欺 宣告刑  有期徒刑1年1月（共2罪） 有期徒刑1年3月 有期徒刑1年1月 犯罪日期  108/07/07 108/07/03 108/07/03 偵查(自訴)機關年度案號  臺中地檢109年度偵字第891號 南投地檢109年度偵字第1320號等 南投地檢109年度偵字第1320號等  最後事實審 法院 臺中地院 中高分院 中高分院  案號 109年度金訴字第127號 109年度金上訴字第2169號 109年度金上訴字第2169號  判決日期 109/10/20 109/10/27 109/10/27   確定 判決 法院 臺中地院 中高分院 中高分院  案號 109年度金訴字第127號 109年度金上訴字第2169號 109年度金上訴字第2169號  判決確定日期 109/11/18 109/11/26 109/11/26  是否為得易科罰金之案件  不得易科、社勞 不得易科、社勞 不得易科、社勞 備註  臺中地檢110年度執字第25號 南投地檢109年度執字第2611號 南投地檢109年度執字第2611號   （編號1至9曾定執行刑4年）   

     編號  7 8 9 罪名  詐欺 詐欺 詐欺 宣告刑  有期徒刑1年2月 有期徒刑1年1月 有期徒刑1年3月 犯罪日期  108/07/03 108/07/03 108/07/03 偵查(自訴)機關年度案號  南投地檢109年度偵字第1320號等 南投地檢109年度偵字第1320號等 南投地檢109年度偵字第1320號等  最後事實審 法院 中高分院 中高分院 中高分院  案號 109年度金上訴字第2169號 109年度金上訴字第2169號 109年度金上訴字第2169號  判決日期 109/10/27 109/10/27 109/10/27   確定 判決 法院 中高分院 中高分院 中高分院  案號 109年度金上訴字第2169號 109年度金上訴字第2169號 109年度金上訴字第2169號  判決確定日期 109/11/26 109/11/26 109/11/26  是否為得易科罰金之案件  不得易科、社勞 不得易科、社勞 不得易科、社勞 備註  南投地檢109年度執字第2611號 南投地檢109年度執字第2611號 南投地檢109年度執字第2611號   （編號1至9曾定執行刑4年）   

     編號  10 11 12 罪名  詐欺 詐欺 詐欺 宣告刑  有期徒刑1年1月 有期徒刑1年4月 有期徒刑1年 （共12罪） 犯罪日期  106/09/25 106/09/25 106/09/15(9次)、 106/09/22、 106/09/25(2次) 偵查(自訴)機關年度案號  臺中地檢107年度偵字第8859等號 臺中地檢107年度偵字第8859等號 臺中地檢106年度偵字第26584等號  最後事實審 法院 中高分院 中高分院 中高分院  案號 108年度金上更一字第71號 108年度金上更一字第71號 108年度金上訴字第502號  判決日期 109/02/06 109/02/06 109/02/04  確定 判決 法院 最高法院 最高法院 最高法院  案號 110年度台上字第798號 110年度台上字第798號 110年度台上字第727號  判決確定日期 110/01/20 110/01/20 110/02/03 是否為得易科罰金之案件  不得易科、社勞 不得易科、社勞 不得易科、社勞 備註  臺中地檢110年度執字第2881號(編號10至11曾定執行刑1年6月) 臺中地檢110年度執字第2881號(編號10至11曾定執行刑1年6月) 臺中地檢110年度執字第3318號 

     編號  13 14 15 罪名  詐欺 詐欺 詐欺 宣告刑  有期徒刑1年5月 有期徒刑1年2月 有期徒刑1年6月（共3罪） 犯罪日期  106/09/19 108/06/11 108/07/11、 108/07/08～108/07/09、108/07/06 偵查(自訴)機關年度案號  臺中地檢106年度偵字第26584等號 臺中地檢108年度偵字第33584號 臺中地檢108年度偵字第19593等號  最後事實審 法院 中高分院 臺中地院 中高分院  案號 110年度金上訴字第502號 109年度訴字第120號 109年度金上訴字第755等號  判決日期 109/02/04 110/03/30 109/05/07  確定 判決 法院 最高法院 臺中地院 最高法院  案號 110年度台上字第727號 109年度訴字第120號 110年度台上字第699等號  判決確定日期 110/02/03 110/05/04 110/05/13 是否為得易科罰金之案件  不得易科、社勞 不得易科、社勞 不得易科、社勞 備註  臺中地檢110年度執字第3318號 臺中地檢110年度執字第6554號 臺中地檢110年度執字第7824號 

     編號  16 17 18 罪名  詐欺 詐欺 詐欺 宣告刑  有期徒刑1年4月（共2罪） 有期徒刑1年10月（共2罪） 有期徒刑1年7月 犯罪日期  108/07/11、108/07/08～108/07/09 108/07/06、108/07/06～108/07/07 108/07/09 偵查(自訴)機關年度案號  臺中地檢108年度偵字第19593等號 臺中地檢108年度偵字第19593等號 臺中地檢109年度偵字第1813等號  最後事實審 法院 中高分院 中高分院 臺中地院  案號 109年度金上訴字第755等號 109年度金上訴字第755等號 109年度金訴字第219號  判決日期 109/05/07 109/05/07 110/04/27  確定 判決 法院 最高法院 最高法院 臺中地院  案號 110年度台上字第699等號 110年度台上字第699等號 109年度金訴字第219號  判決確定日期 110/05/13 110/05/13 110/05/25 是否為得易科 罰金之案件  不得易科、社勞 不得易科、社勞 不得易科、社勞 備註  臺中地檢110年度執字第7824號 臺中地檢110年度執字第7824號 臺中地檢110年度執字第8717號 

     編號  19   罪名  詐欺   宣告刑  有期徒刑2年   犯罪日期  106/09/21～106/09/25   偵查(自訴)機關年度案號   臺中地檢106年度偵字第26584等號    最後事實審 法院 中高分院    案號 110年度金上更一字第47號    判決日期 110/05/05    確定 判決 法院 中高分院    案號 110年度金上更一字第47號    判決確定日期 110/06/07   是否為得易科罰金之案件  不得易科、社勞   備註  臺中地檢110年度執字第9466號